臺灣高雄地方法院民事判決　　　　　　　95年度訴字第4552號
原　　　告　甲○○
　　　　　　乙○○
共　　　同
訴訟代理人　葉天來　律師
複 代 理人　陳富勇　律師
被　　　告　港都網事業股份有限公司
法定代理人　丙○○
上列當事人間請求履行契約事件，本院於民國96年5 月11日言詞
辯論終結，判決如下：
    主  文
原告之訴駁回。
訴訟費用由原告甲○○負擔十九分之十，餘由原告乙○○負擔。
    事實及理由
壹、程序方面：
  一、本件被告未於言詞辯論期日到場，核無民事訴訟法第386
      條各款所列情形，爰依原告之聲請，由其一造辯論而為判
      決。
  二、按請求將來給付之訴，以有預為請求之必要者為限，得提
      起之，民事訴訟法第246 條定有明文。本件原告主張被告
      應自民國95年3 月起至101 年2 月止，每月10日給付原告
      甲○○新臺幣（下同）30,000元，給付原告乙○○27,000
      元，被告自95年3 月起就已到期部分，並未依約履行，則
      被告就尚未到期部分，顯有到期不為履行之虞，原告就尚
      未到期部分，自有預為請求之必要。從而，原告請求被告
      給付已到期部分之款項，並就尚未到期部分之款項，提起
      將來給付之訴，並無不合，應予准許。
貳、實體方面：
  一、原告主張：被告於93年11月4 日分別與原告甲○○、乙○
      ○訂立經營合約書，約定共同合作經營網際網路電腦事業
      ，期間為6 年，由原告甲○○出資980,000 元，投資被告
      開設之六合店內電腦編號為0000000-0000000C11至C20 共
      10臺電腦、原告乙○○出資882,000 元，投資被告開設之
      六合店內電腦編號為0000000-0000000B11至B19 共9 臺電
      腦，原告2 人均全權委託被告經營，被告經原告2 人授權
      後應善盡經營責任，依實際可得營業場地狀況，按月扣除
      相關稅賦分擔後，原告甲○○可分得其投資金額所得利潤
      百分之60，原告乙○○可分得其投資金額所得利潤百分之
      60，餘歸被告所得，被告並應於每月5 日完成上月之結算
      工作，並於每月10日將原告應得之利潤匯入原告指定之帳
      戶內。詎被告自95年3 月起，即未依約將原告應得之利潤
      匯至原告指定之帳戶，經與被告接洽，亦未獲置理。為此
      ，爰依原告與被告所簽訂經營合約書第1 點第3 條之約定
      ，提起本訴，請求被告給付原告應得之利潤，並以被告先
      前按月給付予原告利潤之平均值，作為被告應給付之金額
      。聲明求為判決：被告應自95年3 月起至101 年2 月止，
      每月10日給付原告甲○○30,000元，給付原告乙○○
      27,000元。
  二、被告未於言詞辯論期日到場，亦未提出準備書狀作何聲明
      或陳述。
  三、按當事人主張有利於己之事實者，就其事實有舉證之責任
      ，民事訴訟法第277 條定有明文；又民事訴訟如係由原告
      主張權利者，應先由原告負舉證之責，若原告先不能舉證
      ，以證實自己主張之事實為真實，則被告就其抗辯事實即
      令不能舉證，或其所舉證據尚有疵累，亦應駁回原告之請
      求，最高法院亦有19年上字第917 號判例可資參照。經查
      ：
     (一)原告主張被告於93年11月4 日分別與原告甲○○、乙○
       ○訂立經營合約書，約定共同合作經營網際網路電腦事
       業，期間為6 年，由原告甲○○出資980,000 元，投資
       被告開設之六合店內電腦編號為0000000-0000000C11至
       C20 共10臺電腦、原告乙○○出資882,000 元，投資被
       告開設之六合店內電腦編號為0000000-0000000B11至B19
       共9 臺電腦，原告2 人均全權委託被告經營，被告經原
       告2 人授權後應善盡經營責任，依實際可得營業場地狀
       況，按月扣除相關稅賦分擔後，原告甲○○可分得其投
       資金額所得利潤百分之60，原告乙○○可分得其投資金
       額所得利潤百分之60，餘歸被告所得，被告並應於每月5
       日完成上月之結算工作，並於每月10日將原告應得之利
       潤匯入原告指定之帳戶內。詎被告自95年3 月起，即未
       依約將原告應得之利潤匯至原告指定帳戶之事實，業據
       其提出經營合約書影本2 份為證，被告對於對於原告主
       張之事實，已於相當時期受合法之通知，而於言詞辯論
       期日不到場，亦未提出準備書狀爭執，原告此部分主張
       之事實，自堪信為真實。
     (二)至原告雖主張依其等與被告所簽訂經營合約書第1 點第
       3 條之約定，請求被告給付原告應得之利潤，並以被告
       先前按月給付予原告利潤之平均值，作為被告應給付之
       金額，請求被告應自95年3 月起至101 年2 月止，每月
       10 日 給付原告甲○○30,000元，給付原告乙○○
       27,000元。惟查，細繹原告與被告簽訂之經營合約書第
       1 點第2 條、第3 條之規定，可知被告乃依實際可得營
       業場地狀況，按月扣除相關稅賦分擔後，確有餘額，始
       應按經營合約書之約定，將原告應得之利潤匯入原告指
       定之帳戶內，若扣除相關稅賦分擔後，並無餘額，被告
       尚無給付之義務。次查，本件原告不知被告與其等共同
       合作經營網際網路電腦事業之實際地點，亦不知是否尚
       在經營，且認為現在應無實際經營之事實，業據原告自
       陳在卷，自難遽認被告自95年3 月起至101 年2 月止，
       依實際可得營業場地狀況，按月扣除相關稅賦分擔後，
       確有餘額。再原告雖提出郵政存簿儲金簿影本2 份為證
       ，然此充其量僅能證明被告於95年3 月以前，曾經匯款
       予原告之事實，至於被告自95年3 月起至101 年2 月止
       ，是否確有經營，且依實際可得營業場地狀況，按月扣
       除相關稅賦分擔後，確有餘額，亦無從據以認定。此外
       ，原告復未能舉出其他證據證明被告自95年3 月起至
       101 年2 月止，依實際可得營業場地狀況，按月扣除相
       關稅賦分擔後，確有餘額，揆諸前揭說明，自難認被告
       確有給付之義務。從而，原告請求被告自95年3 月起至
       101 年2 月止，每月10日給付原告甲○○30,000元，給
       付原告乙○○27,000元，即非正當。
  四、綜上所陳，原告本於其與被告所簽訂經營合約書第1 點第
      3 條之約定，請求被告應自95年3 月起至101 年2 月止，
      每月10日給付原告甲○○30,000元，給付原告乙○○
      27,000元，為無理由，應予駁回。
  五、據上論結，本件原告之訴為無理由，依民事訴訟法第385
      條第1 項前段、第78條、第85條第1 項後段，判決如主文
      。
中　　華　　民　　國　　96　　年　　5 　　月　　25　　日
                  民事第三庭  法　官　伍逸康
以上正本證明與原本無異。
如不服本判決，應於送達後20日內，向本院提出上訴狀並表明上
訴理由，如於本判決宣示後送達前提起上訴者，應於判決送達後
10日內補提上訴理由書（須附繕本）。
中　　華　　民　　國　　96　　年　　5 　　月　　28　　日
                              書記官  林雯琪
